---
title: "2020微結構HW2"
author: "kidneyweakx"
date: "`r Sys.time()`"
output:
  word_document: default
  html_document:
    highlight: pygments
    theme: flatly
    css: ../style.css
subtitle: 迴歸分析
---

### 下載packages
```{r results='hide', message=FALSE, warning=FALSE, echo=F}
rm(list=ls(all=T))
knitr::opts_chunk$set(comment = NA)
if(!require(pacman)) install.packages("pacman")
pacman::p_load(tidyverse,lubridate, patchwork, SciViews)
```

### 讀取公司規模資料並抽樣
> 公司規模大小定義

+ 大型公司:股本50億以上
+ 中型公司:10-50億
+ 小型公司:10億以下
```{r}
# 公司規模 CSV
c_scale <- read.csv("../data/公司規模.csv", header = TRUE, sep=",",stringsAsFactors = FALSE) %>% as_tibble()
mth_all <-  dir("../data/成交檔") %>% 
  substr(1,4)
odr_all <-  dir("../data/委託檔") %>% 
  substr(1,4)

# 抽樣50家公司(大中小各15)
set.seed(111)
c_sample <- c_scale %>% 
  filter(code %in% odr_all & code %in% mth_all) %>% 
  sample_n(50)
print(tbl_df(c_sample), n=50)
```

### 時間間隔
```{r}
# 建立時間區間間隔
Dtime <- c(0,9000000,9150000,9300000,9450000,9600000,
  10150000,10300000,10450000,10600000,
  11150000,11300000,11450000,11600000,
  12150000,12300000,12450000,12600000,
  13150000,13300000)
```

### Read data (test origin data)
```{r}
# 讀取成交檔和委託檔
company = toString(c_sample$code[13])
Mth <-  read.csv(paste("../data/成交檔/",
      company, "mth04_06.csv",sep=""), 
      header = TRUE, sep=",",stringsAsFactors = FALSE) %>% as_tibble()
```



### 看一間公司
```{r}
# 加入label
Rt <- Mth %>% arrange(MthDate, MthTime) %>% 
  group_by(MthDate) %>% 
  mutate(label= findInterval(MthTime,Dtime)-1,
         sumVol = sum(MthShr)) %>% 
  group_by(MthDate,BuySell) %>%
  mutate(isBuy = ifelse(BuySell == "B",1,0),
         isI = ifelse(InvestType == "I",1,0)) %>%
  ungroup()
x<- Rt %>%
  group_by(MthDate) %>% 
  summarise(nBuy = sum(isBuy),nI = sum(isI),
            meanPr = mean(MthPr),
            sumVol = sum(MthShr))
Rt12 <- Rt %>% filter(label == 1|label == 2) %>% 
  group_by(MthDate) %>%
  summarise(nBuy12 = sum(isBuy),
            nI12= sum(isI),
            meanPr12 = mean(MthPr),
            sumVol12 = sum(MthShr))

x <- left_join(x, Rt12)

# 迴歸模型
mdl <- lm (x$sumVol~ lag(x$sumVol,1)+
             x$nBuy + x$nI +
             x$meanPr + x$sumVol12 +
             x$nBuy12 + x$nI12 + x$meanPr12)
summary(mdl)

pred= predict(mdl,x)
x_pred <- cbind(x,pred)
x_pred$MthDate <- x_pred$MthDate %>% ymd()

p = ggplot() + 
  geom_line(data = x_pred, aes(x = MthDate, y = sumVol), col = "blue") +
  geom_line(data = x_pred, aes(x = MthDate, y = pred), col = "red") 
print(p)
```

### do.call peko
> 資料解釋

1. nBuy 買量 
2. nI 自然人買輛 
3. meanPr 平均價 
4. sumVol 總交易量
```{r}

rtdf <- do.call(rbind, lapply(1:50, function(i) {
  #print(paste("code",c_sample$code[i]))
  
  rt <- read.csv(paste("../data/成交檔/",
      toString(c_sample$code[i]), "mth04_06.csv",sep=""), 
      header = TRUE, sep=",",stringsAsFactors = FALSE) %>% 
    as_tibble() %>%
    arrange(MthDate, MthTime) %>% 
    group_by(MthDate) %>% 
    mutate(label= findInterval(MthTime,Dtime)-1,
           sumVol = sum(MthShr)) %>% 
    group_by(MthDate,BuySell) %>%
    mutate(isBuy = ifelse(BuySell == "B",1,0),
           isI = ifelse(InvestType == "I",1,0),
           isBuy12 = ifelse(label==1|label==2,isBuy,0),
           isI12 = ifelse(label==1|label==2,isI,0),
           MthPr12 = ifelse(label==1|label==2,MthPr,0),
           MthShr12 = ifelse(label==1|label==2,MthShr,0)) %>%
    ungroup() %>%
    group_by(MthDate) %>% 
    summarise(sc=c_sample$firm_size[i], # 規模
              nBuy = sum(isBuy/1000), # 買量 
              nI = sum(isI/1000), # 自然人買輛 
              meanPr = mean(MthPr,na.rm=1), # 平均價 
              sumVol = sum(MthShr/1000), # 總交易量
              nBuy12 = sum(isBuy12/1000),
              nI12= sum(isI12/1000),
              meanPr12 = mean(MthPr12, na.rm=1),
              sumVol12 = sum(MthShr12/1000))
  }))

```




### 第一題: 價量關係

Note: Stepwise regression 相關性
```{r}
# 迴歸50家公司
mdl <- lm (rtdf$sumVol~ lag(rtdf$sumVol,1)+
             rtdf$nBuy + rtdf$nI +
             rtdf$meanPr + rtdf$sumVol12 +
             rtdf$nBuy12 + rtdf$nI12 + rtdf$meanPr12)
summary(mdl)

pred= predict(mdl,rtdf)
x_pred <- cbind(rtdf,pred)
x_pred$MthDate <- x_pred$MthDate %>% ymd()
x_pred %>% na.omit() %>% 
  group_by(MthDate) %>% 
  mutate(msumVol=mean(sumVol),mpred=mean(pred)) %>% 
  ggplot() + 
  geom_line(aes(x = MthDate, y = msumVol),col="blue") +
  geom_line(aes(x = MthDate, y = mpred),col="red") +
  xlab("日期") + ylab("總交易量")
```

<span style="font-size:20px">`r "\U1F4A1"` 迴歸解釋：</span><br>
&emsp; ■ 加入partial R-squared
&emsp; ■ 製作昨天今天明天價量關係
</p class="wwl">

### 第二題: 挑選其他變數決定交易量差別 Shark
> 下方為以公司規模來看

```{r}
#大公司 13家 中公司 26家 小公司 11家
c_sample %>% group_by(firm_size) %>% summarise(n())
```

```{r}
# 大中小公司各做迴歸
brtdf <- rtdf %>% filter(sc == "big")
mrtdf <- rtdf %>% filter(sc == "medium")
srtdf <- rtdf %>% filter(sc == "small")
bmdl <- lm (brtdf$sumVol~ lag(brtdf$sumVol,1)+
             brtdf$nBuy + brtdf$nI +
             brtdf$meanPr + brtdf$sumVol12 +
             brtdf$nBuy12 + brtdf$nI12 + brtdf$meanPr12)
summary(bmdl) # 大公司模型

mmdl <- lm (mrtdf$sumVol~ lag(mrtdf$sumVol,1)+
             mrtdf$nBuy + mrtdf$nI +
             mrtdf$meanPr + mrtdf$sumVol12 +
             mrtdf$nBuy12 + mrtdf$nI12 + mrtdf$meanPr12)
summary(mmdl) # 中公司模型

smdl <- lm (srtdf$sumVol~ lag(srtdf$sumVol,1)+
             srtdf$nBuy + srtdf$nI +
             srtdf$meanPr + srtdf$sumVol12 +
             srtdf$nBuy12 + srtdf$nI12 + srtdf$meanPr12)
summary(smdl) # 小公司模型
```

```{r}
# 大公司
pred= predict(bmdl,brtdf)
x_pred <- cbind(brtdf,pred)
x_pred$MthDate <- x_pred$MthDate %>% ymd()
x_pred %>% na.omit() %>% 
  group_by(MthDate) %>% 
  mutate(msumVol=mean(sumVol),mpred=mean(pred)) %>% 
  ggplot() + 
  geom_line(aes(x = MthDate, y = msumVol),col="blue") +
  geom_line(aes(x = MthDate, y = mpred),col="red") +
  ggtitle("大公司") + xlab("日期") + ylab("總交易量")
# 中公司
pred= predict(mmdl,mrtdf)
x_pred <- cbind(mrtdf,pred)
x_pred$MthDate <- x_pred$MthDate %>% ymd()
x_pred %>% na.omit() %>% 
  group_by(MthDate) %>% 
  mutate(msumVol=mean(sumVol),mpred=mean(pred)) %>% 
  ggplot() + 
  geom_line(aes(x = MthDate, y = msumVol),col="blue") +
  geom_line(aes(x = MthDate, y = mpred),col="red") +
  ggtitle("中公司") + xlab("日期") + ylab("總交易量")
# 小公司
pred= predict(smdl,brtdf)
x_pred <- cbind(srtdf,pred)
x_pred$MthDate <- x_pred$MthDate %>% ymd()
x_pred %>% na.omit() %>% 
  group_by(MthDate) %>% 
  mutate(msumVol=mean(sumVol),mpred=mean(pred)) %>% 
  ggplot() + 
  geom_line(aes(x = MthDate, y = msumVol),col="blue") +
  geom_line(aes(x = MthDate, y = mpred),col="red") +
  ggtitle("小公司") + xlab("日期") + ylab("總交易量")
```

### 第三題 ha↑ha↓ha↑ha↓

```{r include=FALSE}
rtdd <- do.call(rbind, lapply(1:50, function(i) {
  #print(paste("code",c_sample$code[i]))

  rt <- read.csv(paste("../data/成交檔/",
      toString(c_sample$code[i]), "mth04_06.csv",sep=""),
      header = TRUE, sep=",",stringsAsFactors = FALSE) %>%
    as_tibble() %>%
    arrange(MthDate, MthTime) %>%
    group_by(MthDate) %>%
    mutate(label= findInterval(MthTime,Dtime)-1,
           rt = log(MthPr)-log(lag(MthPr, 1)),
           spreads= round(sd(rt, na.rm=TRUE)*runif(1,10000,300000),2) ,
           scales=ifelse(i<=15,"big",ifelse(i<=30,"medium","small"))
           )

  }))
```
> 報酬率

+ $R_t = \log(P_t)-\log(P_{t-1})$

+ $\ln(P_t/P_{t-1})$

```{r}
# 前15分
first_Last_15 <- rtdd %>% arrange(MthDate,MthTime) %>% 
  filter(label == 1) %>% 
  group_by(MthDate) %>%
  summarise(f_first = first(MthPr),
            last15 =last(MthPr))
# 前30分
first_Last_30 <- rtdd %>% arrange(MthDate,MthTime) %>% 
  filter(label == 1 |label == 2) %>% 
  group_by(MthDate)%>%
  summarise(f_first = first(MthPr),
            last30 =last(MthPr))

# 報酬
first_Last <- rtdd %>% arrange(MthDate,MthTime)  %>% 
  group_by(MthDate)%>%
  summarise(f_first = first(MthPr),l_last =last(MthPr)) %>%
  left_join(first_Last_15) %>%
  left_join(first_Last_30) %>%
  mutate(R_overnight = (f_first-lag(l_last))/lag(l_last) ,
         R_15 = (last15-f_first) /f_first ,
         R_30 = (last30-f_first)/f_first ,
         R_day = (l_last-f_first)/f_first)
         # Rt_overnight = log(f_first)-log(lag(l_last,1)),
         # Rt_15 = log(last15)-log(f_first),
         # Rt_30 = log(last30)-log(f_first) ,
         # Rt_day = log(l_last)-log(f_first))

```

```{r}
summary(first_Last[,c(-1:-5)])
```

### 第4題 peko peko
```{r}
first_Last <- first_Last %>% na.omit()
first_Last$MthDate <- first_Last$MthDate %>% ymd()
# 15分
plot_15 <- first_Last %>% 
  ggplot(aes(MthDate, R_15)) + scale_y_continuous(limits = c(-20,125))+
  geom_line()+ ggtitle("前15分鐘報酬率") + xlab("日期") + ylab("報酬率")
plot_30 <- first_Last %>% 
  ggplot(aes(MthDate, R_30)) + scale_y_continuous(limits = c(-20,125))+
  geom_line()+ ggtitle("前30分鐘報酬率") + xlab("日期") + ylab("報酬率")
plot_day <- first_Last %>% 
  ggplot(aes(MthDate, R_day)) + scale_y_continuous(limits = c(-20,125))+
  geom_line()+ ggtitle("日內報酬率") + xlab("日期") + ylab("報酬率")
plot_overnight <- first_Last %>% 
  ggplot(aes(MthDate, R_overnight)) + scale_y_continuous(limits = c(-20,125))+
  geom_line()+ ggtitle("隔日報酬率") + xlab("日期") + ylab("報酬率")

plot_15 + plot_30 + plot_day + plot_overnight


first_Last[,c(-2:-5)] %>% 
  gather(type,rtn,R_overnight:R_day) %>% 
  ggplot(aes(MthDate, y = rtn, col=type)) +
  geom_line(lwd=1) + labs(title="報酬率對比圖",x="日期",y="報酬率",col="報酬率")+ggsave('1.png')


```

### 第五題 Peko Peko
```{r}
model5 <- lm( first_Last$R_overnight~ ., data = first_Last[,c(7:9)])

summary(model5)
```

### 第六題 neneeeeeeeeee
```{r}
first_Last %>% ggplot() + 
  geom_line(aes(MthDate, y = R_overnight )) +
  ggtitle("隔日報酬率(scales較小)") + xlab("日期") + ylab("報酬率")
summary(first_Last$R_overnight)
```

```{r}
rtdd$MthDate <- rtdd$MthDate %>% ymd()
rtdd %>% group_by( MthDate, scales) %>%
  mutate(f_first = mean(first(MthPr), na.rm=1),l_last = mean(last(MthPr),na.rm=1)) %>%
  mutate(R_overnight = (f_first-lag(l_last))/lag(l_last)) %>% 
  summarise( R_overnight =mean(R_overnight,na.rm = T)) %>% 
  ggplot( aes(MthDate, y = R_overnight, group = scales,col = scales )) +
  geom_line(lwd=1) + labs(x="日期",y="隔日報酬率",col="規模")
```

```{r}
rtdf$MthDate <- rtdf$MthDate %>% ymd()
rtdf %>% group_by(MthDate, sc) %>% 
  mutate(mean_sumVol=log(mean(sumVol,na.rm=1))) %>% 
  ggplot(aes(MthDate, mean_sumVol,col=sc))+
  geom_line(lwd=1) + labs(x="日期",y="日總交易量(log)",col="規模")
```

### 上課補充

> 兩種迴歸運用

1. stepwise regression 相關性
2. endogeneity regression 內生性

